【裁判字號】    97,訴緝,113
【裁判日期】    971110
【裁判案由】    毒品危害防制條例
【裁判全文】
臺灣高雄地方法院刑事判決             97年度訴緝字第113號
公  訴  人  臺灣高雄地方法院檢察署檢察官
被      告  甲○○
                    （現在臺灣屏東監獄竹田分監受刑中）
上列被告因毒品危害防制條例案件，經檢察官提起公訴（96年度
毒偵字第8527號），嗣因被告就被訴事實為有罪之陳述，經本院
合議庭裁定由受命法官獨任依簡式審判程序審理，判決如下：
    主  文
甲○○施用第一級毒品，處有期徒刑捌月。扣案第一級毒品海洛
因壹包（含包裝袋，檢驗後淨重為零點零玖捌公克），沒收銷燬
之。
    事  實
一、甲○○前於民國94年間因施用毒品案件，經台灣屏東地方法
    院以94年度毒聲字第571 號裁定送觀察、勒戒後，認有繼續
    施用毒品之傾向，再經該院以94年度毒聲字第676 號裁定令
    入戒治處所施以強制戒治，於95年9 月15日因其執行期間已
    達6 個月以上，且無繼續戒治之必要，停止戒治處分出監而
    執行完畢，並由台灣屏東地方法院檢察署檢察官以95年度戒
    毒偵字第75號為不起訴處分確定。詎猶不知戒絕毒癮，明知
    海洛因係毒品危害防制條例第2 條第2 項第1 款所明定之第
    一級毒品，不得持有、施用，竟於強制戒治期滿執行完畢釋
    放後5年內，復基於施用第一級毒品海洛因之犯意，於96年9
    月30日23時許，在其屏東縣高樹鄉○○村○○路14號住處，
    以將第一級毒品海洛因摻水加入注射針筒內注射之方式，施
    用第一級毒品海洛因1次。嗣為警於96年10月1日11時30分許
    ，在高雄縣美濃鎮○○里○○街路上查獲，並自其身上扣得
    第一級毒品海洛因1包（檢驗前淨重分別為0.2公克，檢驗後
    淨重為0.098公克），並徵得其同意採集尿液送驗，結果呈
    現嗎啡陽性反應，始悉上情。
二、案經高雄縣政府警察局旗山分局報請臺灣高雄地方法院檢察
    署檢察官偵查起訴。
    理  由
一、按被告甲○○所為係犯死刑、無期徒刑、最輕本刑為3 年以
    上有期徒刑以外之罪，其於準備程序中就被訴事實為有罪之
    陳述，經受命法官告知簡式審判程序之旨，並聽取公訴人、
    被告之意見後，本院合議庭認為適宜由受命法官獨任進行簡
    式審判程序，依刑事訴訟法第273 條之1 第1 項規定，裁定
    由受命法官獨任進行審判程序，合先敘明。
二、上揭事實，業據被告於偵查及本院審理時供承不諱，且被告
    於96年10月1 日11時30分許，為警查獲後，採集其尿液送檢
    驗之結果，呈嗎啡陽性反應，有正修科技大學超微量研究科
    技中心96年10月18日編號R00-0000-000號濫用藥物尿液檢驗
    報告1 紙（見偵查三卷第17頁）、應受尿液採驗人尿液檢體
    採集送驗紀錄表1 份附卷可稽。且扣案之白色粉末1 包，經
    檢驗結果係一級毒品海洛因（檢驗前淨重為0.2 公克，檢驗
    後淨重為0.098 公克），有高雄市立凱旋醫院96年10月15日
    高市凱醫驗字第5204號濫用藥物成品檢驗鑑定書1 份在卷可
    佐（見本院96年度訴字第5091號卷宗第33頁）。是被告之任
    意性自白核與事實相符，洵堪採為論罪科刑之依據。本案事
    證明確，被告上開施用毒品犯行，堪以認定。
三、按觀察、勒戒或強制戒治執行完畢釋放後，5 年內再犯毒品
    危害防制條例第10條施用毒品之罪者，應依法追訴，毒品危
    害防制條例第23條第2 項定有明文。本件被告因施用毒品案
    件，經台灣屏東地方法院以94年度毒聲字第571 號裁定送觀
    察、勒戒後，認有繼續施用毒品之傾向，再經該院以94年度
    毒聲字第676 號裁定令入戒治處所施以強制戒治，於95年9
    月15日因其執行期間已達6 個月以上，且無繼續戒治之必要
    ，停止戒治處分出監而執行完畢，並由台灣屏東地方法院檢
    察署檢察官以95年度戒毒偵字第75號為不起訴處分確定，此
    有臺灣高雄地方法院檢察署刑案資料查註紀錄表、全國施用
    毒品案件紀錄表及臺灣高等法院被告前案紀錄表各1 份在卷
    可參，是被告於強制戒治執行完畢釋放後，5 年內再犯本件
    施用毒品罪行，依前開法條之規定，應依法追訴，並依法論
    罪科刑。
四、核被告所為，係犯毒品危害防制條例第10條第1 項之施用第
    一級毒品海洛因罪。其持有第一級毒品海洛因之低度行為，
    為施用第一級毒品海洛因之高度行為所吸收，不另論罪。爰
    審酌被告前經觀察、勒戒及強制戒治後，仍未能戒絕其毒癮
    而再次涉犯施用毒品罪，足證前開保安處分已難矯治其惡性
    ，惟念其犯後坦承犯行，態度良好，且施用毒品乃自戕一己
    之身體健康，並具有病患性人格之特質，行為本身對社會所
    造成之危害並非直接、鉅大，及其犯罪之動機、目的、手段
    等一切情狀，量處如主文所示之刑。至扣案疑似海洛因粉末
    1 小包，經檢驗確係第一級毒品海洛因，已如前述，其包裝
    袋顯留有毒品之殘渣，而與其上殘留之毒品，衡情均已難以
    分析剝離，亦無析離實益，當應整體視為毒品，不問屬於犯
    人與否，應依毒品危害防制條例第18條第1 項前段之規定宣
    告沒收銷燬。至鑑驗耗用之毒品既已滅失，自無庸宣告沒收
    銷燬，併此敘明。
據上論斷，應依刑事訴訟法第273 條之1 第1 項、第284 條之1
、第299 條第1 項前段，毒品危害防制條例第10條第1 項、第18
條第1 項前段，判決如主文。
本案經檢察官李茂增到庭執行職務。
中    華    民    國    97    年    11    月    10    日
                  刑事第十六庭  法  官  吳芝瑛
以上正本證明與原本無異。
如不服本判決應於收受本判決後10日內向本院提出上訴書狀，並
應敘述具體理由，如未敘述上訴理由者，應於上訴期間屆滿後20
日內補提理由書狀於本院（均須按他造當事人之人數附繕本）「
切勿逕送上級法院」。
中    華    民    國    97    年    11    月    11    日
                                書記官  林麗文
附錄本判決論罪法條全文：
毒品危害防制條例第10條：
施用第一級毒品者，處6月以上5年以下有期徒刑。
施用第二級毒品者，處3年以下有期徒刑。


司法院資訊處製作；財團法人民間司法改革基金會備份。
